【裁判字號】    92,上訴,1876
【裁判日期】    921031
【裁判案由】    違反毒品危害防制條例
【裁判全文】
臺灣高等法院高雄分院刑事判決                  九十二年度上訴字第一八七六號
    上  訴  人
    即  被  告  甲○○
右上訴人因違反毒品危害防制條例案件，不服臺灣高雄地方法院九十二年度訴字第一
七一三號中華民國九十二年八月二十九日第一審判決（起訴案號：臺灣高雄地方法院
檢察署九十二年度毒偵字第三一九九號），提起上訴，本院判決如左：
      主  文
上訴駁回。
      事  實
一、甲○○前因違反肅清煙毒條例案件，於民國八十三年間分別經法院判處有期徒刑
    三年四月、三年四月確定，執行後於八十六年九月五日假釋，復因竊盜案件，經
    法院判處有期徒刑一年確定，並經撤銷假釋，而於九十一年十二月十三日縮刑期
    滿執行完畢。又於八十八年間因施用毒品案件，經臺灣高雄地方法院以八十八年
    度毒聲字第一七九號裁定送觀察、勒戒後，認有繼續施用之傾向，經臺灣高雄地
    方法院以八十八年度毒聲字第九一五號裁定令入戒治處所施以強制戒治，嗣經臺
    灣高雄地方法院以八十八年度毒聲字第四二一四號裁定停止戒治交付保護管束，
    期滿未經撤銷，經台灣高雄地方法院檢察署檢察官於八十九年二月十日以八十九
    年度戒毒偵字第一五一號不起訴處分確定。
二、甲○○仍不知警惕，於不起訴處分確定五年內，復基於施用第一級毒品之概括犯
    意，自九十二年四月底某日起，至同年五月十四日晚上七、八時許止，在高雄市
    前鎮區鎮○里鎮○街九十六巷十一號住處，連續施用第一級毒品海洛因多次，平
    均每星期施用一次。嗣於九十二年五月十五日下午六時三十分許，甲○○持有第
    一級毒品海洛因一小包（驗後淨重零點一五公克，包裝重零點二三公克），行經
    高雄市鎮上，見警心虛逃離，並將第一級毒品海洛因一小包（驗後淨
    重零點一五公克，包裝重零點二三公克）丟棄，旋為警逮獲，扣得第一級毒品海
    洛因一小包（驗後淨重零點一五公克，包裝重零點二三公克），並採尿送檢驗而
    查獲上情。
三、案經高雄市政府警察局前鎮分局移送台灣高雄地方法院檢察署檢察官先聲請法院
    裁定令入戒治處所施以強制戒治後偵查起訴。
      理  由
一、經查，被告於九十二年五月十五日下午六時三十分許，為警查獲後採尿送檢驗，
    呈嗎啡陽性反應，有高雄市立凱旋醫院煙毒尿液檢驗成績書及高雄市政府警察局
    前鎮分局查獲煙毒麻醉藥品案件犯罪嫌疑人姓名對照表附卷可稽（見偵查卷第三
    十頁、警卷第八頁），並有被告當場丟棄遭查扣之第一級毒品海洛因一包（驗後
    淨重零點一五公克，包裝重零點二三公克）可佐，而扣案之第一級毒品海洛因成
    分，亦經鑑定無訛，有法務部調查局鑑定通知書附卷可憑（見偵查卷第二頁），
    又施用海洛因後，其於尿液中排出之最長時限，受施用劑量、施用方式、個人體
    質及其代謝情況等因素影響，因個案而易，一般可檢出之最長時間為海洛因服用
    後二至四天，亦有行政院衛生署管制藥品管理局九十一年八月二日管檢字第一Ｏ
    八四四三號函可憑。再被告於原審亦供述自九十二年四月底某日起，至同年五月
    十四日晚上七、八時許止，在住處連續施用第一級毒品海洛因多次等語，核與上
    開各節相符，被告此部分之自白，即堪信為真正。次查，被告於八十八年間因施
    用毒品案件，經臺灣高雄地方法院以八十八年度毒聲字第一七九號裁定送觀察、
    勒戒後，認有繼續施用之傾向，經臺灣高雄地方法院以八十八年度毒聲字第九一
    五號裁定令入戒治處所施以強制戒治，嗣經臺灣高雄地方法院以八十八年度毒聲
    字第四二一四號裁定停止戒治交付保護管束，期滿未經撤銷，經台灣高雄地方法
    院檢察署檢察官於八十九年二月十日以八十九年度戒毒偵字第一五一號不起訴處
    分確定，又於五年內施用第一級毒品，已如前述，已經台灣高雄地方法院檢察署
    檢察官先聲請法院裁定令入戒治處所施以強制戒治，有不起訴處分書、台灣高雄
    地方法院九十二年度毒聲字第三一六五號刑事裁定、台灣高雄地方法院檢察署刑
    案資料查註紀錄表、台灣高等法院被告全國前案紀錄表各一份在卷可按（見偵查
    卷第二二、二九頁）。從而，被告於不起訴處分確定後五年內再施用第一級毒品
    ，事證明確，犯行堪以認定。
二、核被告所為，係犯毒品危害防制條例第十條第一項之施用第一級毒品罪。被告先
    後多次施用第一級毒品之犯行，時間緊接，方法相同，觸犯構成要件相同之罪名
    ，顯係出於概括之犯意為之，應依連續犯規定論以一罪，並依法加重其刑。至被
    告持有第一級毒品之低度行為，已為施用第一級毒品之高度行為所吸收，故不另
    論罪。又被告前因違反肅清煙毒條例案件，於八十三年間分別經法院判處有期徒
    刑三年四月、三年四月確定，執行後於八十六年九月五日假釋，復因竊盜案件，
    經法院判處有期徒刑一年確定，並經撤銷假釋，而於九十一年十二月十三日縮刑
    期滿執行完畢，有台灣高等法院被告全國前案紀錄表在卷足憑，其於有期徒刑執
    行完畢五年內，再犯有期徒刑以上之罪，為累犯，依法應加重其刑，並依法遞加
    重之。
三、原審以被告罪證明確，因而適用毒品危害防制條例第十條第一項、第十八條第一
    項前段、刑法第十一條、第五十六條（原審判決漏引，應予補正）、第四十七條
    規定，並審酌被告前因施用毒品案件，經觀察、勒戒、戒治後，已經不起訴處分
    ，仍不知悔改，復於不起訴處分後五年內，再犯本案，足見其意志力不堅，陷溺
    惡習已深，惟其所犯罪行乃自戕行為，尚無害及他人，犯後亦坦承犯行，犯罪後
    態度尚稱良好等一切情狀，量處有期徒刑一年八月，另說明扣案第一級毒品海洛
    因一小包（驗後淨重零點一五公克，包裝重零點二三公克）為毒品，應依毒品危
    害防制條例第十八條第一項之規定宣告沒收銷燬。原判決認事用法，並無不合，
    量刑亦稱妥適。被告上訴意旨指摘原審判決量刑過重，為無理由，應予駁回。
據上論結，應依刑事訴訟法第三百六十八條，判決如主文。
本案經檢察官方娜蓉到庭執行職務。
中      華      民      國    九十二    年      十      月    三十一    日
                              臺灣高等法院高雄分院刑事第一庭
                                  審判長法官  曾永宗
                                        法官  邱永貴
                                        法官  郭玫利
右正本證明與原本無異。
如不服本判決應於收受本判決後十日內向本院提出上訴書狀，其未述上訴理由者，
並得於提起上訴後十日內向本院補提理由書狀（均須按他造當事人之人數附繕本)「
切勿逕送上級法院」。
                                      書記官  鄭靜芳
中    華    民    國      九十二      年      十一      月     三   日
附錄本判決論罪科刑法條
毒品危害防制條例第十條第一項：
施用第一級毒品者，處六月以上五年以下有期徒刑。


司法院資訊處製作；財團法人民間司法改革基金會備份。
